【裁判字號】    92,交上易,493
【裁判日期】    921120
【裁判案由】    過失傷害
【裁判全文】
臺灣高等法院刑事判決                          九十二年度交上易字第四九三號
    上  訴  人
    即  被  告  甲○○
右上訴人因過失傷害案件，不服臺灣臺北地方法院九十二年度交易字第一八七號，中
華民國九十二年八月二十八日第一審判決（起訴案號：臺灣臺北地方法院檢察署九十
一年度調偵字第五二七號），提起上訴，本院判決如左：
    主  文
上訴駁回。
    事實及理由
一、本案經本院審理結果，認第一審以上訴人即被告甲○○犯刑法第二百八十四條第
    一項前段因過失傷害人罪，判處有期徒刑肆月，並諭知易科罰金之折算標準，以
    佰元折算壹日。其認事用法及量刑均無不當，應予維持，並引用第一審判決書
    記載之事實、證據及理由（如附件判決）。
二、被告上訴意旨雖以：
  (一)事發當時上訴人確定無行人由上訴人車前通過，被害人究係前行車輛擦撞，亦係
    上訴人肇因？上訴人車輛保險桿離地五十二公分，被害人身高一五０公分，若真
    係由上訴人車輛撞及，受傷點應該在臀部；反觀被害人除腿部骨折處無任何外傷
    ，其事否為前車勾帶而倒地骨折？
  (二)檢討未能達成和解之原因，傷者要求的賠償金實在太不合乎情裡云云。
三、惟查：
  (一)依被告提出為證之前保險桿照片所示，案發時被告甲○○所駕駛二Ａ｜六六六八
    號自用小型客貨車，其前保險桿中心點離地高度固然約有五十二公分；然該保險
    桿之下緣離地高度則不到四十公分，有該等照片附在本院卷可稽。次查，以被害
    人身高一百五十餘公分衡量，其小腿至膝蓋下緣之長度約有四十餘公分；再加上
    其被撞時所穿著女鞋鞋跟之高度，總計應在四十五公分之譜，恰在保險桿可撞及
    之部位。則被害人乙○○指陳，及原審判決認定「甲○○所駕車輛前保險桿左側
    遂撞及乙○○左小腿，乙○○因而倒地，受有左側脛骨、腓骨骨折之傷勢」等語
    ，並無不合日常生活經驗及邏輯推斷之處。
  (二)被告在本院審理中迭次陳稱：伊在前進的時候，伊是確定前面沒有人云云（見上
    訴狀、本院九十二年十一月六日審理筆錄）。被告既已詳細確認車行之前方狀況
    ，則被害人茍若係遭他車撞擊倒地，被告豈有未能即時發現而仍貿然前行，迄至
    被害人在肇事車輛左前輪旁駕駛座下呼叫始知停車之理？被告所辯：被害人可能
    係遭前行車輛擦撞乙節，並不足採。
  (三)再依被告於本院審理中明確表示「沒有」意見之道路交通事故調查報告表所載，
    被告於前揭時間駕駛「二Ａ－六六六八號自小客貨，沿信義路四段西向東（北側
    ）第一慢車道西往北左轉光復南路，行駛至肇事地點時，其左前車角與沿該路口
    北側東西向行人穿越道，東向西步行穿越光復南路之行人乙○○左腿發生撞擊而
    肇事」（見偵查卷第四頁）。本案發生時，被害人既係沿行人穿越道穿越光復南
    路迎面而來，並通過被告所駕自小客貨車之前方，被告自無未能看見被害人行進
    之可能；乃被告駕車行近行人穿越道前，遇有行人穿越，竟未暫停讓行人先行通
    過，其有違反道路交通安全規則第一百零三條規定之行為而有過失，致造成被害
    人受有傷害，已甚為明確。
  (四)被告行為後，雖已透過明台產物保險股份有限公司理賠，撥付新臺幣參萬元予被
    害人乙○○收執；然就被害人所受之全部損害，並未能全額賠償，故迄今仍未能
    獲得被害人之諒解等情，已據被告在本院調查中陳明在卷。本件不論雙方不能達
    成和解之原因為何，終究不能變更被告未能賠償被害人所受全部損害之事實，亦
    不足影響原審判決對於被告過失犯行之認定。
四、被告上訴意旨空言否認過失，指稱原審量刑過重，並請求為緩刑之宣告，為無理
    由，應予駁回。
據上論結，應依刑事訴訟法第三百七十三條、第三百六十八條，判決如主文。
本案經檢察官田炳麟到庭執行職務。
中      華      民      國    九十二    年     十一     月     二十     日
                              臺灣高等法院刑事第十二庭
                                  審判長法  官  劉  景  星
                                        法  官  陳  志  洋
                                        法  官  陳  博  志
右正本證明與原本無異。
不得上訴。
                                        書記官  陳  嘉  文
中      華      民      國    九十二    年     十一     月    二十四    日


司法院資訊處製作；財團法人民間司法改革基金會備份。
